臺灣屏東地方法院刑事判決　　　　　　　100年度易字第241號
公　訴　人　臺灣屏東地方法院檢察署檢察官
被　　　告　曾正義
上列被告因竊盜案件，經檢察官提起公訴（100 年度偵字第1140
號），茲因被告就被訴事實為有罪之陳述，經告知簡式審判程序
意旨並聽取公訴人及被告之意見後，本院裁定依簡式審判程序審
理，判決如下：
    主  文
曾正義攜帶兇器竊盜，未遂，累犯，處有期徒刑肆月，如易科罰
金，以新臺幣壹仟元折算壹日。扣案榔頭及鐵鑿子各壹支均沒收
。
    事  實
一、曾正義前因詐欺案件，經本院以97年度簡字第2119號判處有
    期徒刑6 月確定，於民國98年12月4 日縮刑期滿執行完畢。
    詎仍不知悔改，復基於意圖為自己不法所有之竊盜犯意，於
    100 年1 月17日上午11時30分許，騎乘車號PER-025 號重型
    機車，至屏東縣屏東市○○里○○路菸廠西巷農專新村19號
    無人居住之空屋前空地，持其所有之客觀上足以對人之生命
    、身體具有危險性，可供兇器使用之榔頭及鐵鑿子各1 支，
    著手竊取國立屏東科技大學所有金屬製水溝蓋（價值約新臺
    幣50元）之際，適員警巡邏經過該處發覺有異常聲響，遂為
    警當場查獲而未遂，並扣得上開榔頭及鐵鑿子各1 支。
二、案經屏東縣政府警察局屏東分局報告臺灣屏東地方法院檢察
    署偵查起訴。
    理  由
一、被告曾正義所犯係死刑、無期徒刑、最輕本刑為3 年以上有
    期徒刑以外之罪，其等於準備程序就前揭被訴事實為有罪之
    陳述，經告知簡式審判程序之旨，並聽取被告與公訴人之意
    見後，本院認無不得或不宜改依簡式審判程序進行之情，爰
    依刑事訴訟法第273 條之1 第1 項、第28 4條之1 規定，裁
    定進行簡式審判程序，其證據調查依同法第273 條之2 所定
    原不受審判外陳述排除之限制；又被告對於卷內各項證據亦
    不爭執證據能力，復無事證顯示有何違法取得或類此瑕疵之
    情，故卷內所列各項證據，自均有證據能力，合先敘明。
二、上揭犯罪事實，業據被告曾正義於本院審理時坦承不諱，核
    與證人鄭鎮慶、吳新達、詹鎔銜於警詢中證述之情節相符，
    此外復有屏東縣政府警察局屏東分局扣押筆錄、扣押物品目
    錄表、贓物認領保管單各1 紙、現場照片4 張附卷可稽，及
    被告曾正義所有供行竊用之榔頭及鐵鑿子各1 支扣案可資佐
    證。是認被告之自白與事實相合，堪予採信，從而本件罪證
    明確，其犯行洵可認定，應依法論科。
三、論罪科刑：
（一）本件被告曾正義行為後，刑法第321 條第1 項業於100 年
      1 月26日修正公布，並於同年月28日生效施行。按行為後
      法律有變更者，適用行為時之法律，但行為後之法律有利
      於行為人者，適用最有利於行為人之法律，刑法第2 條第
      1 項定有明文。查修正前刑法第321 條第1 項規定：「犯
      竊盜罪而有左列情形之一者，處6 月以上、5 年以下有期
      徒刑：一、於夜間侵入住宅或有人居住之建築物、船艦或
      隱匿其內而犯之者。二、毀越門扇、牆垣或其他安全設備
      而犯之者。三、攜帶兇器而犯之者。四、結夥三人以上而
      犯之者。五、乘火災、水災或其他災害之際而犯之者。六
      、在車站或埠頭而犯之者」；修正後刑法第321 條第1 項
      則規定：「犯竊盜罪而有下列情形之一者，處6 月以上、
      5 年以下有期徒刑，得併科新臺幣10萬元以下罰金：一、
      侵入住宅或有人居住之建築物、船艦或隱匿其內而犯之者
      。二、毀越門扇、牆垣或其他安全設備而犯之者。三、攜
      帶兇器而犯之者。四、結夥三人以上而犯之者。五、乘火
      災、水災或其他災害之際而犯之者。六、在車站、埠頭、
      航空站或其他供水、陸、空公眾運輸之舟、車、航空機內
      而犯之者」，經比較新舊法之規定，新法法定刑除增加「
      得併科10萬元以下罰金」之罰金刑外，並刪除原第1 款「
      於夜間」之要件，且就第6 款增加「航空站、其他供水、
      陸、空公眾運輸之舟、車、航空機內」之要件，核均屬加
      重刑罰或擴大加重竊盜構成要件之涵攝範圍，是修正後刑
      法第321 條第1 項之規定並未較有利於行為人，自應適用
      修正前刑法第321 條第1 項之規定。
（二）按刑法第321 條第1 項第3 款之加重竊盜罪，係以行為人
      攜帶兇器竊盜為其加重條件，此所謂兇器，並無種類限制
      ，凡客觀上足對人之生命、身體、安全構成威脅，具有危
      險性之器物均屬之，且祇須行竊時攜帶此種具有危險性之
      兇器為已足，並不以攜帶之初有行兇意圖為必要（最高法
      院79年台上字第5253號判例意旨參照）。本件被告為竊盜
      犯行時攜用之榔頭及鐵鑿子各1 支，均係質地堅硬之金屬
      物品，持之揮舞足對人之生命、身體安全構成威脅，在客
      觀上顯然具有危險性，屬兇器無疑。
四、核被告曾正義所為，係犯修正前刑法第321 條第2 項、第1
    項第3 款之攜帶兇器竊盜未遂罪。被告雖已著手犯罪行為之
    實行，惟未生犯罪之結果，為未遂犯，爰依刑法第25條第2
    項之規定，按既遂犯之刑度減輕其刑。又被告有如事實欄所
    載之徒刑執行完畢紀錄，有卷附臺灣高等法院被告前案紀錄
    表可稽，其於受徒刑之執行完畢後，5 年內故意再犯有期徒
    刑以上之本罪，為累犯，依刑法第47條第1 項規定加重其刑
    。再被告同時有刑之加重、減輕事由存在，應依刑法第71條
    第1 項之規定，予以先加後減之。本院審酌被告素行不佳，
    其正值壯年，竟不思以正當途獲取財物，任意竊取他人財物
    ，惡性不低，益徵守法觀念薄弱，惟念本件其所行竊之財物
    尚未得手，犯罪所生危害非重，另衡其犯罪之動機、目的，
    暨於犯後坦承犯行，態度良好等一切情狀，量處如主文所示
    之刑，並諭知如主文所示之易科罰金折算標準，以示懲儆。
    扣案榔頭及鐵鑿子各1 支，係被告所有並供本件行竊時使用
    ，業據被告供承在卷，爰依刑法第38條第1項 第2 款宣告沒
    收。
據上論斷，應依刑事訴訟法第273 條之1 、第299 條第1 項前段
，修正前刑法第321 條第1 項第3 款、第2 項、刑法第25條第2
項、第47條第1 項、第41條第1 項、第38條第1 項第2 款，判決
如主文。
本案經檢察官潘國威到庭執行職務
中    華    民    國   100    年    3     月    25    日
                      刑事第三庭  法  官  陳茂亭
以上正本證明與原本無異。
如不服本判決應於收受判決後10日內向本院提出上訴書狀，並應
敘述具體理由；其未敘述上訴理由者，應於上訴期間屆滿後20日
內向本院補提理由書（均須按他造當事人之人數附繕本）「切勿
逕送上級法院」。
中    華    民    國   100    年    3     月    25    日
                                  書記官  黃佳惠
附錄本判決適用法條：
中華民國刑法第321條
（加重竊盜罪）
犯竊盜罪而有下列情形之一者，處 6 月以上、5 年以下有期徒
刑，得併科新臺幣 10 萬元以下罰金：
一、侵入住宅或有人居住之建築物、船艦或隱匿其內而犯之者。
二、毀越門扇、牆垣或其他安全設備而犯之者。
三、攜帶兇器而犯之者。
四、結夥三人以上而犯之者。
五、乘火災、水災或其他災害之際而犯之者。
六、在車站、埠頭、航空站或其他供水、陸、空公眾運輸之舟、
    車、航空機內而犯之者。
前項之未遂犯罰之。